# 请教陈版，关于政府补助确认应收款的问题

提问人：gpqg 时间：2023-04-08 11:46:33
陈版，某企业获得了 《某人民政府办公室 关于支持某公司建设运营的意见》
其中约定给予该企业奖励款，并约定了在规定的期限内支付该补助款。
我的问题是，对于该暂时尚未收到的补助款，能否可以先确认为应收款项呢？
谢谢陈版。

回答人：chenyiwei
一般不可以。此类补助一般应采用收付实现制原则确认和计量。
参考：《中审众环研究 2020 》之“问题2-2-2（按照应收金额确认政府补助的条件）”。